

Zakharov Julustan

Data Analyst | Data Engineer

Контакты

(0)

Казахстан, Астана

R

+7 705 763 53 95

zakharovjsdev@gmail.com

Telegram: @zakharovjs

Linkedin: <u>@zakharovjs</u>
Github

Проекты

→ SQL DML + Dashboards

→ Applied Exploratory Analytics

Языки

Английский язык - В2

Свободное владение:

Русский язык Якутский язык

О себе

Аналитик и инженер данных с опытом в сфере IoT и обработки потоковых данных. Занимался разработкой ETL-процессов, проектированием витрин и аналитических сервисов. Основные задачи: агрегация и анализ данных, расчёт KPI, отклонений, мониторинг в реальном времени, участие в A/B-тестировании, регулярная отчётность, проектирование БД и оптимизация SQL-запросов. Академический бэкграунд в математическом моделировании и преподавательский опыт.

Опыт работы

• SmartOm

2023-наст.

Data analyst | Data Engineer (IoT)

- Разработал ETL-скрипты на PySpark для фильтрации выбросов, сглаживания и агрегации временных рядов, а также подготовки данных для витрин и аналитических сервисов.
- Проектировал и поддерживал типовые аналитические витрины в OLTP/OLAP базах данных для расчёта КРІ, мониторинга отклонений и агрегирования данных по устройствам, объектам, геопозициям.
- Разработал и внедрил 10+ аналитических сервисов для оценки и мониторинга данных IoT-систем (Django DRF + PyData stack), включая:
- Сервис расчёта снижения затрат на теплопотребление с использованием температурной модели, временных рядов и динамического тарифицирования
- Аналитический сервис диагностики сбоев циркуляции по отклонениям температурно-гидравлического профиля с выявлением типовых паттернов и генерацией алертов в real-time дашборд
- Модуль сравнения фактических и расчётных показаний по тепловой нагрузке в режиме реального времени
- Участвовал в проведении А/В-тестов совместно с командой продукта: определение ключевых и побочных метрик, оценка влияния изменений, интерпретация результатов и формулирование рекомендаций для продакшна.
- SmartOm

2021-2022

Software Engineer

- Участвовал в проектировании архитектуры баз данных и микросервисной логики для масштабируемых IoT-платформ, веб-сервисов документооборота и промышленного таск-трекинга.
- Оптимизировал работу с данными: проектирование индексной структуры, партиционирование таблиц, анализ и оптимизация SQL-запросов.
- Разрабатывал и поддерживал backend-сервисы для систем приёма и обработки данных от устройств по протоколу MQTT (Python, Django, PostgreSQL, MQTT).
- Реализовал функциональность цифрового двойника в промышленной системе (3D-визуализация и версионирование объектов, цифровая подпись).
- Разработал планировщик задач для IoT систем (клиент-сервер система).
- Принимал участие в анализе требований, формализации ТЗ и проектировании решений
- Автор зарегистрированного ПО: система мониторинга и управления умными системами (свидетельство о гос. регистрации программы для ЭВМ, Роспатент)

Академический и преподавательский опыт

• Северо-восточный федеральный университет

2019-2023

Институт математики и информатики: Математическое моделирование, численные методы и комплексы программ (аспирантура)

- Участие в прикладных исследованиях в области математического моделирования физических процессов: моделирование анизотропии материалов, воздействия электромагнитных волн и др. (PyData stack (NumPy, Pandas. Matplotlib etc.), FEniCS (метод конечных элементов для решения УЧП))
- Разработка и ведение курсов: «Интернет вещей», «Программирование С++».
- Научное наставничество: оказывал научное сопровождение студенческих проектов, успешно представленных на конференциях и семинарах всероссийского и международного уровня

Образование

• Северо-восточный федеральный университет

2014-2018

Физико-технический институт

Радиотехнические средства передачи, приема и обработки сигналов (бакалавриат)

2018-2020

Физико-технический институт

Защита информации в каналах связи (магистратура)

2020-2024

Институт математики и информатики

Математическое моделирование, численные методы и комплексы программ (аспирантура)

Дополнительное образование

- Samsung IoT Academy
- Karpov Course:
 - <u>SQL</u>
 - Визуализация данных и продвинутое Tableau

Ключевые навыки

Работа с данными

- Python, PyData Stack (NumPy, Pandas, SciPy, Statsmodels, Scikit-learn, Matplotlib, Seaborn), PySpark, SQL (DDL, DML, DCL, TCL)
- Базы данных:
 - OLTP: PostgreSQL, TimescaleDB, MySQL
 - OLAP: ClickHouse, Google BigQuery
 - NoSQL / In-Memory: MongoDB, Firebase, Firestore, Redis
 - ВІ-инструменты: Redash, Tableau

Web & Backend

- Django, Django REST Framework, MQTT, Kafka, Docker, requests, aiohttp, REST API
- Data Streaming / Messaging:
 Kafka, MQTT, Redis Pub/Sub

Dev Tools

• Git, Linux, Docker Compose, Jupyter, VS Code, Bash